臺灣高等法院花蓮分院刑事判決　　95年度重上更(三)字第73號
上　訴　人
即　被　告　丙○○
上　訴　人
即　被　告　甲○○
共　　　同
選任辯護人　張秉正律師
上列上訴人即被告因貪污案件，不服臺灣花蓮地方法院92年度訴
字第29號中華民國92年 7月17日第一審判決（起訴案號：臺灣花
蓮地方法院檢察署90年度偵字第1463號），提起上訴，經判決後
由最高法院第3次發回更審，本院判決如下：
    主    文
原判決撤銷。
丙○○、甲○○共同公務員對於主管之事務，明知違背法令，直
接圖其他私人不法利益，因而獲得利益，各處有期徒刑貳年；均
褫奪公權貳年。均緩刑伍年。
    事  實
一、丙○○於民國（下同）89年間擔任花蓮縣卓溪鄉太平國小（
    下稱太平國小）校長，甲○○係該校總務主任，均為依據法
    令從事公務之人員。89年5月間，教育部以新台幣（下同 ）
    90萬元之專款補助太平國小進行「改善教學環境及設備工程
    」即餐廳改善工程，丙○○、甲○○於負責辦理上開工程時
    ，明知政府機關發包工程，應依照政府採購法等相關法令之
    規定，以公開透明之方式，讓有承包意願之廠商得以公平爭
    取承包之機會，竟共同基於圖利林明慶（另為不起訴處分）
    之犯意，由丙○○先行通知林明慶參與投標，林明慶乃於89
    年5 月18日先行製作工程概算書交予陳桂芳建築師事務所即
    陳桂芳，並介紹陳桂芳建築師事務所設計監造該工程，太平
    國小乃於89年5 月20日與陳桂芳建築師事務所簽訂委託設計
    監造契約，陳桂芳建築師事務所即依林明慶所製作之工程概
    算書據以製作該工程施工預算書，交由太平國小轉向縣政府
    報奉核准。丙○○、甲○○又於該工程發包前即任由林明慶
    於89年5 月26日先行進場施工，拆除廚房及廁所。嗣該工程
    於89年5 月30日上午11時開標時，丙○○、甲○○明知林明
    慶所借牌之信逢營造有限公司（下稱信逢公司），及由林明
    慶找來陪標之洲義營造有限公司（下稱洲義公司，代表人黃
    端己）、洲國營造有限公司（下稱洲國公司，代表人蔡明貴
    ），均未依規定繳交押標金，不得決標，竟仍予決標，而由
    信逢公司以83萬元得標承作，以此方式圖利林明慶。林明慶
    承作上開工程，於扣除工程稅金、包商工程管理費、工程保
    險費、勞工安全衛生費後，獲取工程價款83萬元之百分之6.
    39即53037元之不法利益。
二、案經法務部調查局花蓮縣調查站報請臺灣花蓮地方法院檢察
    署檢察官偵查起訴。
    理  由
壹、有罪部分（餐廳改善工程）：
一、訊據上訴人即被告（以下簡稱被告）丙○○、甲○○均否認
    有何圖利之犯行，丙○○辯稱：是林明慶帶陳桂芳建築師事
    務所之人到學校說要幫學校設計，我們才委託陳桂芳建築師
    事務所設計，餐廳改善工程有包括廚房和廁所之拆除，但在
    工程發包前我沒有通知林明慶先行施工，將廚房和廁所拆除
    ，我只有叫工友把廁所的木門及原來活動中心側門之木門拆
    下來，拿來給學生練習雕刻；招標程序亦依照規定辦理，參
    與投標之 3家廠商都有繳交押標金，沒有圖利廠商云云；甲
    ○○亦辯稱：工程發包前確實只叫工友把廁所木門拆給學生
    做木雕，沒有未發包就動工之情形；招標程序亦都是按照花
    蓮縣政府之規定，3 家廠商都有提供押標金，沒有圖利廠商
    云云。經查：
（一）被告丙○○於89年 5月間擔任花蓮縣卓溪鄉太平國小之校
      長，甲○○係該校總務主任，業據被告 2人供陳在卷，且
      有卷附之太平國小學校日誌可稽， 2人均係服務於花蓮縣
      所屬機關而具有法定職務權限。
（二）89年 5月間，教育部以90萬元之專款補助太平國小進行「
      改善教學環境及設備工程」即餐廳改善工程，丙○○、甲
      ○○ 2人負責辦理上開工程，丙○○即先行通知林明慶參
      與投標，林明慶乃於89年 5月18日先行製作工程概算書交
      予陳桂芳建築師事務所即陳桂芳，並介紹陳桂芳建築師事
      務所設計監造該工程，太平國小乃於89年 5月20日與陳桂
      芳建築師事務所簽訂委託設計監造契約，陳桂芳建築師事
      務所即依林明慶所製作之工程概算書據以製作該工程施工
      預算書，交由太平國小轉向縣政府報奉核准等情，亦為被
      告 2人所不爭執，並經證人林明慶及陳桂芳於原審證稱無
      訛（原審卷第177、181、183、184頁）。且有林明慶製作
      之工程概算書，及陳桂芳建築師事務所製作之施工預算書
      在卷足佐（調查卷第155至165頁）。
（三）林明慶於上開工程發包前即於89年 5月26日先行進場施工
      ，拆除廚房及廁所一節，業據證人即太平國小教師兼主計
      王民尊於原審結陳：本件工程動工時，還沒有招標，包商
      把廁所拆掉，防水防漏拆掉開始施工，以目視來看，招標
      時大部份已完工等語（原審卷第 117、120、130頁）。證
      人即太平國小教導主任余存仙於原審亦證陳：理論上本件
      工程應該是在招標之後開始施工，但他們在整理時我就在
      學校日誌上記載有人施工，有一部分是學校工友，一部分
      我並不認識，不認識的有4人，直覺上覺得是包商等語（
      原審卷第173、174頁）；其又於本院前審證稱：學校日誌
      所寫之包商來餐廳4人，都是外來的人，印象中有2人就是
      在庭之林詩常與林明慶等語（本院上訴卷第127、128頁）
      。復有太平國小89年 5月26日學校日誌附卷可證（調查卷
      第18頁），而證人余存仙於該日學校日誌重要記事欄明確
      記載：「包商來（餐廳工程）共4 人，測量餐廳屋頂；拆
      除廚房及廁所（原活動中心內部設施）」，該日誌除經值
      日教師余存仙及值日工友余光華簽名外，並經丙○○及甲
      ○○簽名、蓋章，足見王民尊及余存仙之上開證詞與事實
      相符。另證人林明慶於本院前審結陳：89年5 月30日發包
      前幾天，我有到學校勘查現場及測量，以便下標單，與事
      務所同仁包含我4人前往，有林詩常、鄭明中、還有1位小
      姐我不知道其名字等語（本院上訴卷第184 頁），足見余
      存仙於學校日誌所為：「測量餐廳屋頂」之記載與事實相
      符。再者，本院前審至現場勘驗時，被告丙○○供陳：當
      時原建物係社區活動中心，屬於卓溪鄉公所，在施工前半
      年以上撥交給學校，再由學校改建為餐廳，現在廚房位置
      距離2.1公尺處之東方原為廚房，西方則為3間廁所小便坑
      等情（本院上訴卷第321 頁）；顯見現建物之廚房部分係
      由原活動中心廚房及廁所改建而來，亦足以佐證余存仙於
      學校日誌所載之「拆除廚房及廁所（原活動中心內部設施
      ）」，與當時建物情狀相符。且被告2 人閱後均未表示任
      何意見，並在學校日誌上簽名、蓋章，顯見林明慶等4 人
      於89年5 月26日進入太平國小拆除廚房及廁所，業已得到
      被告2 人之同意。被告等所辯林明慶沒有在工程發包前先
      行施工，將廚房和廁所拆除，只有叫工友把廁所木門及原
      來活動重心側門木門拆下來，拿來給學生練習雕刻云云，
      自不足採信。
（四）證人余存仙嗣於本院前審雖改稱：我有聽到廁所、廚房在
      敲敲打打，我有問其他老師，老師告訴我，係工友在維修
      ，後來我才知道廁所木製前門被拆，當時我並沒有查證，
      所以才在日誌上記載，當時沒有目睹包商拆除廚房或廁所
      ，沒有前往查看，沒有看到牆壁被打掉，只有木門被拿掉
      等語；惟當本院問以既然當天聽其他老師說係工友在整理
      ，為何於日誌上寫係包商施工拆除時，余存仙卻答稱「不
      知道」，顯見余存仙翻異前供，係迴護被告之詞，無可採
      信。證人林明慶於原審與本院前審一再供陳在開標前絕對
      沒有先行施工云云，與上開學校日誌之記載等證據所顯示
      事實不符，無非係迴護之詞，亦不足採取。
（五）參與上開工程投標之信逢公司，及由林明慶找來陪標之洲
      義公司、洲國公司，均未依規定繳交押標金等情，業據被
      告 2人於調查中供承不諱（調查卷第4、6、29頁）。被告
      丙○○於調查中亦供述得標之信逢公司係於89年6月5日才
      補足押標金（調查卷第 7頁）；觀之太平國小89年6月5日
      學校日誌重要記事欄亦記載「信逢營造送押標金10萬元整
      」，足見3 家廠商於投標時均未依規定繳交押標金。至於
      被告所提出之代收代辦費明細表雖載有89年6 月收入押標
      金15萬元，惟未載明日期，尚不能證明該押標金為信逢公
      司於投標當時所繳納；而臺灣銀行代理公庫送款憑單及公
      庫送款回單，亦僅能證明太平國小分別於89年6月3 日及6
      月12日存入現金5 萬元及10萬元，仍不能證明信逢公司於
      投標當時有繳交押標金，亦與押標金未得標廠商應當場即
      已領回之作業程序不符。茍信逢公司於投標時有繳納押標
      金，何以89年6月5日之學校日誌始記載「信逢營造送押標
      金10萬元整」？是被告2 人翻異前供，辯稱招標程序依照
      規定辦理，3 家廠商都有繳交押標金云云，無非卸責之詞
      ，殊不足採。雖然證人林明慶以及蔡明貴均證稱確實有準
      備完妥之資料，並且有將作為押標金之支票放入投標信封
      內，證人即發包時亦在現場之川久義老師亦證稱當時廠商
      所準備之資料均已齊全，但證人所述之情形顯然與上揭證
      據所顯示之事實不符，難以採信，自不得作為有利於被告
      之證明。
（六）本件工程由林明慶以信逢公司名義以83萬元得標，信逢公
      司承作上開工程，於扣除工程稅金、包商工程管理費、工
      程保險費、勞工安全衛生費後，獲取工程款百分之6.39即
      53037 元之利潤等情，有開標紀錄、信逢公司收入款單及
      臺灣省建築師公會花蓮縣辦事處93年3月4日台建師花字第
      016號函可佐（本院上訴卷第236頁）。
（七）按以比價方式招標其目的，在於利用不同廠商彼此利益衝
      突，為求得標工程，儘量壓低標價競爭以求得標，若廠商
      借用他人名義陪標，則因參與比價之人已特定，不必壓低
      標價，只要合底價要求即可順利得標，從中獲取不法利益
      ，雖有比價之名，但無競標比價之實，自不符比價之旨趣
      。本件系爭工程，固因工程預算金額僅為90萬元，依照政
      府採購法規定，可採行限制性招標方式辦理，被告等為提
      高工程品質並避免廠商互相競標，於89年 5月11日召開稽
      核小組會議，經出席人員一致同意本件工程採限制性招標
      ，被告丙○○並於89年 5月28日，將辦理招標之方式呈報
      花蓮縣政府，而依政府採購法第18條第 4項之規定採限制
      性招標；惟被告 2人負責辦理上開工程，竟由丙○○先行
      通知林明慶參與投標，任由林明慶於該工程發包前先行進
      場施工，拆除廚房及廁所，又明知林明慶借用洲義公司、
      洲國公司名義陪標；嗣又於參與投標之信逢公司、洲義公
      司及洲國公司均未依規定繳交押標金之情形下，違法決標
      ，由林明慶以信逢公司名義以83萬元得標承作，使林明慶
      獲得利益，其2 人有共同直接圖林明慶不法利益之犯意，
      已可認定。至辯護人所辯稱：政府採購法第30條規定，未
      達公告金額之工程、財物採購，得免收押標金、保證金一
      節；因該規定係在本件工程招標後之91年2月6日始修正，
      自不能適用修正後之規定，均附此敘明。
二、法律修正之比較適用：
（一）刑法於94年1月7日修正部份條文，於同年2月2日公布，並
      於95年7月1日施行。修正前刑法第10條第2 項規定：稱公
      務員者，為依法令從事於公務之人員。而修正後刑法第10
      條第2 項規定：「稱公務員者，謂下列人員：一、依法令
      服務於國家、地方自治團體所屬機關而具有法定職務權限
      ，以及其他依法令從事於公共事務，而具有法定職務權限
      者。二、受國家、地方自治團體所屬機關依法委託，從事
      與委託機關權限有關之公共事務者」。該修正理由固謂修
      正前條文極為抽象、模糊，未區別其從事職務之種類，即
      課予刑事責任，而有不當擴大刑罰權之情形，縱服務於國
      家或地方自治團體所屬機關，例如僱用之保全或清潔人員
      ，應不認其為刑法上公務員，如非服務於國家或地方自治
      團體所屬機關，而具有依其他依法令從事於公共事務而具
      有法定權限者，因其從事法定之公共事項，應視為刑法上
      之公務員。惟此公務員定義之修正，並非否認所有依法令
      或受託從事私經濟行政者為刑法上公務員之可能性，蓋私
      經濟行政雖指國家並非居於公權力主體地位行使其統治權
      ，然例如營造或租用辦公廳舍、採購公務用品、僱用臨時
      性工作人員等行為，均係行政機關為推行行政事務需要之
      物資或勞務之支援，雖以私法行為取得其所需，但仍係代
      表國庫處分其財產，不可與私人間之私法行為等同視之，
      而謂行政機關於私經濟之範疇，即可概受民法上私法自治
      原則之支配，而不受任何行為法方面之限制，立法者制定
      政府採購法，亦在使上開私經濟行為受有一定之規範，即
      為適證。公立國民小學由直轄市或縣市政府設置，具有辦
      理國民教育之職權，無論是否依行政法之概念以營造物視
      之，或其獨立性是否高於一般地方自治團體所屬機關，均
      屬於各直轄市或縣市政府所屬機關無疑。而國民小學之採
      購案，依政府採購法第3 條規定，亦應適用政府採購法，
      而其員工依該法律規定經辦或監辦採購案件，應屬受地方
      自治團體所屬機關委託，從事與委託機關權限有關之公共
      事務，於刑法修正前、後，均屬於刑法定義之公務員。本
      件被告無論依新舊貪污治罪條例第2 條之規定，均屬該條
      所規範之犯罪主體，於本案被告就「公務員」定義修正部
      分，不生新舊法比較適用之問題，應依一般法律適用原則
      ，適用現行有效之新法。
（二）貪污治罪條例第6條第1項第4款之圖利罪，已於90年11月7
      日修正公布，修正後之第6條第 1項第4款規定「對於主管
      或監督之事務，明知違背法令，直接或間接圖自己或其他
      私人不法利益，因而獲得利益者」，方可構成圖利罪，較
      之修正前之規定有利於被告，自應適用修正後之規定論處
      。
（三）修正前刑法第28條規定關於「實施」一語，依實務見解認
      係涵蓋陰謀、預備、著手、實行概念在內（司法院31年院
      字第 240號解釋），即承認陰謀共同正犯、預備共同正犯
      ，非僅侷限於直接從事構成犯罪事實之行為，故解釋上包
      括「共謀共同正犯」，基於近代刑法之個人責任原則及法
      治國人權保障之思想，應以不承認「陰謀共同正犯」與「
      預備共同正犯」為當，新法為杜爭議，而將「實施」一語
      ，修正為「實行」；且修正後，並無礙於「共謀共同正犯
      之存在」。故依新舊法均成立共同正犯（實施正犯或共謀
      共同正犯），因其成立要件及刑罰效果均未變更，自無新
      舊法比較之問題，應依一般法律適用原則，適用現行刑法
      第28條（最高法院95年台上字第5599、5669號、96年台上
      字第829號判決參照）。
（四）關於褫奪公權部分，被告行為時之修正前刑法第37條第 2
      項規定「宣告6 月以上有期徒刑，依犯罪之性質認為有褫
      奪公權之必要者，宣告褫奪公權1 年以上10年以下」；而
      新法修正規定為：「宣告1 年以上有期徒刑，依犯罪之性
      質認為有褫奪公權之必要者，宣告1 年以上10年以下褫奪
      公權」。雖有修正，惟貪污治罪條例第17條已明定「犯本
      條例之罪，宣告有期徒刑以上之刑者，並宣告褫奪公權」
      ，具特別法性質，應優先適用。且褫奪公權部分為從刑，
      依「主從不可分之法則」，自應依主刑適用之法律，無獨
      立比較之問題（最高法院24年上字第5292號判例意旨參照
      ）。
（五）刑法第33條第 5款有關罰金之最低數額部分，刑法分則編
      各罪所定罰金之貨幣單位原為銀元，修正前刑法第33條第
      5款規定：「罰金：（銀元）1元以上」，而銀元與新臺幣
      間之折算，依現行法規所定貨幣單位折算新臺幣條例規定
      ，以銀元1元折算新臺幣3元。修正後刑法第33條第5 款則
      規定：「罰金：新臺幣1 千元以上，以百元計算之」；經
      比較修正前、後之規定，修正後刑法第33條第5 款所定罰
      金之最低數額，較之修正前提高，自以修正前刑法第33條
      第5款規定有利於被告。
（六）修正前刑法第59條原規定：「犯罪之情狀可憫恕者，得酌
      量減輕其刑」，於本次修正後則規定：「犯罪之情狀顯可
      憫恕，認科以最低度刑仍嫌過重者，得酌量減輕其刑」，
      上開條文修正前與修正後雖用語不同，但僅為法院就酌減
      審認標準見解之明文化，對被告而言並無所謂有利或不利
      之情形，亦應逕行適用修正後之規定。
三、核被告丙○○、甲○○所為，均係犯修正前貪污治罪條例第
    6條第1項第4款之圖利罪。被告2人間有犯意聯絡以及行為分
    擔，為共同正犯。又貪污治罪條例第8條第2項前段規定：「
    犯第4條至第6條之罪，在偵查中自白，如有所得並自動繳交
    全部所得財物者，減輕其刑」；察其意旨，顯見犯該法第 4
    條至第6 條之罪而有所得者，除在偵查中自白外，尚須具備
    自動繳交全部所得財物之要件，始能依該項規定減輕其刑，
    若無犯罪所得，因其本無所得，自不生應否具備該要件之問
    題，僅在偵查中自白，即有上開規定之適用。本件被告2 人
    依前所述其等所為僅圖利林明慶，其本身並無所得，被告 2
    人復在偵查中自白，與上開必減其刑之規定相符，應依上開
    規定減輕其刑。另被告2 人服務之太平國小地處偏僻，發包
    工程不易，又本件圖利金額僅5 萬餘元，情輕法重，本院認
    科以最低度刑仍嫌過重，再依刑法第59條規定減輕其刑。原
    審予以論科固非無見，惟認定不法利益為得標金額83萬元，
    尚有不當。被告2人上訴否認犯行，雖無可採，惟原判決既
    有未當，即應由本院撤銷改判。爰審酌被告2人辦理採購業
    務，未依照法令規定辦理，刻意將工程交給特定廠商承包，
    違反公開公平之原則，及被告等犯罪之動機、目的、手段、
    智識程度、犯罪所生之損害暨犯罪後態度等一切情狀，分別
    量處如主文第2 項所示之刑，並依上開條例第17條宣告褫奪
    公權。復查被告2 人前均未曾因故意犯罪受有期徒刑以上刑
    之宣告，有臺灣高等法院被告前案紀錄表在卷足憑；且其等
    均受高等教育，被告丙○○亦因此案被降調為教師，甲○○
    已退休，其等經此教訓後，當知警惕，應無再犯之虞，本院
    認其等所宣告之刑，以暫不執行為適當，併予宣告緩刑5 年
    ，用啟自新（緩刑之宣告應適用新法第74條之規定，最高法
    院95年第8次刑事庭會議決議意旨參照）。另被告2人雖犯有
    圖利罪，但所圖得之利益係屬於林明慶所有，而林明慶因不
    具公務員之身分關係，而係受有本件工程利益之人，與被告
    2 人間並無共同正犯之關係存在（參見最高法院90年度台上
    字第604 號判決），即不生依照共犯連帶責任理論，而適用
    貪污治罪條例第10條之規定將林明慶因本件工程所獲得之利
    益加以沒收追徵之情事；及本件被告依中華民國96年罪犯減
    刑條例第3 條第1項第1款規定，並無上開減刑條例之適用，
    均併此敘明。
貳、不另為無罪諭知部分（體育器材設備採購案）：
一、公訴意旨另以：丙○○、甲○○於89年6、7月間承辦「充實
    體育器材設備採購案」，基於圖利林鈴子（另為不起訴處分
    ）之概括犯意，先行要求林鈴子製作預算，且未經查價即依
    林鈴子所提供之金額作為採購預算，並辦理工程發包，再行
    通知林鈴子領取 3份投標文件，授意林鈴子以借牌陪標之方
    式承包，遂由林鈴子以本身所經營之海灣科學器材之名義參
    與投標，並以德律教育用品社、文發體育用品社之名義參與
    陪標。而丙○○與甲○○於89年 7月20日審標時，明知林鈴
    子僅附以上開 3家行號名義製作之估價單，而未依招標規範
    繳交相關證件，依規定不得開標，且上開 3家行號均未派員
    出席，竟仍予決標，並由甲○○於開標紀錄上偽填廠商出席
    姓名，製作不實之開標紀錄，使林鈴子獲取12萬 5千元之不
    法利益。因認被告丙○○、甲○○連續牽連觸犯貪污治罪條
    例第6條第 1項第4款圖利罪，及刑法第216條、第213條行使
    偽造公文書罪嫌等語。
二、訊據被告 2人堅決否認有何圖利以及偽造文書之犯行，均辯
    稱招標過程沒有違反規定等語。經查：
（一）太平國小於89年 7月20日辦理充實體育器材設備工程之開
      標作業，被告 2人分別以校長以及總務主任之身分主辦該
      項開標，由林鈴子所經營之海灣科學器材行以 49萬920元
      得標，有開標紀錄附卷可參（調查站卷第17頁）。
（二）證人即負責計畫本件採購案之體育老師田春榮於原審證稱
      ：決定採購時，係經校長交代進行訪價，因為項目很多，
      小的項目我自己先訪價，知道價格的我就直接填寫例如球
      類，大的如發球機、跳高機價格較高我就與校長一起訪價
      ，我會去找一些型錄，再與校長討論價格，並不認識林鈴
      子等語（原審卷第 137頁），並提出各項型錄以及結算明
      細表附卷，足證本件採購案確實有事先進行訪價。
（三）證人即承包廠商林鈴子於本院前審雖證稱 3家廠商之標單
      均由其填寫，且曾提供嘉里國小之簽呈給被告甲○○供做
      作業上之參考（原審卷第 105頁），但對於參與投標之過
      程則證稱因其夫到花蓮縣政府看到教育部之補助款資料，
      因此爭取參加本件採購案之投標，原本與被告 2人均不熟
      識，也是接到被告之電話後才參加投標。以太平國小地處
      偏僻，被告 2人為順利進行採購案之進行，以電話通知廠
      商參加投標，難謂有何違背法令。且外放證物中分別有德
      律教育用品社、文發體育用品社之估價單、信封，亦難認
      被告 2人得以知悉，林鈴子借用德律教育用品社、文發體
      育用品社名義陪標。
（四）證人即當時參與開標之川久義與王民尊雖於原審陳稱當時
      只有估價單而已；惟縱使有文件並未齊備，僅依照估價單
      准予得標之情形，然尚無積極證據證明被告 2人承辦本件
      採購案，有任意加入法律所不允許之條件或創設不公平之
      競爭環境，使得採購過程成為為特定廠商量身定做之背書
      過程，自難僅以被告 2人辦理採購過程有些許與法令不合
      之處，即行認定被告有何圖利之犯行。
（五）又相關法令並無規定開標時投標廠商必須到場，否則不得
      決標，而比價紀錄表本質上僅係屬於一種行政程序上之證
      明資料，主要乃係用以證明工程發包已經過廠商投標比價
      之作業程序過程後，始交由投標價最低之得標廠商承攬，
      故比價紀錄表所登載之內容，有無已足生損害之不實情事
      ，亦僅須為形式上之稽察即可，並不必要進入實質上審認
      之層次探究之。本件採購案比價紀錄表之登載內容，乃係
      表示已經過廠商之比價程序，再登列各廠商名義、標價、
      順位、得標等，既經列席人、監標人、主持人簽名見證，
      應推認程序真實。就形式上觀之，比價紀錄表上所登載之
      參與比價廠商名義人、投標人之投標價格，仍屬兩相符合
      ，無何登載不實，自無刑法第 213條之公務員登載不實文
      書罪問題。
（六）綜上所述，被告 2人就體育器材設備之採購，尚不觸犯貪
      污治罪條例第6條第1項第4款圖利罪及刑法第216條、第21
      3 條行使偽造公文書罪，惟公訴人認此部分與前開有罪部
      分有連續牽連之裁判上1 罪關係，因不另為無罪之諭知。
據上論斷，應依刑事訴訟法第369條第1項前段、第364條、第299
條第1項前段，貪污治罪條例第2條、第6條第 1項第4款、第17條
，刑法第11條、第2條第 1項、第28條、第37條第2項、第59條、
第74條第1項第1款，修正後刑法第10條第2項，判決如主文。
本案經檢察官乙○○到庭執行職務。
中　　華　　民　　國　　96　　年　　9 　　月　　4 　　日
                        審判長法  官  何方興
                              法  官  林鳳珠
                              法  官  林德盛
以上正本證明與原本無異
如不服本判決，應於送達後10日內，向本院提出上訴狀。其未敘
述理由者，並應於提出上訴狀後10日內向本院補提理由狀 (須附
繕本)。
                              書記官  劉妙娘
中　　華　　民　　國　　96　　年　　9 　　月　　4 　　日
附錄    本判決論罪科刑法條：
貪污治罪條例第6條
有下列行為之一者，處5年以上有期徒刑，得併科新臺幣3千萬元
以下罰金：
一  意圖得利，抑留不發職務上應發之財物者。
二  募集款項或徵用土地、財物，從中舞弊者。
三  竊取或侵占職務上持有之非公用私有器材、財物者。
四  對於主管或監督之事務，明知違背法令，直接或間接圖自己
    或其他私人不法利益，因而獲得利益者。
五  對於非主管或監督之事務，明知違背法令，利用職權機會或
    身分圖自己或其他私人不法利益，因而獲得利益者。
前項第1款至第3款之未遂犯罰之。
貪污治罪條例第8條
犯第4條至第6條之罪，於犯罪後自首，如有所得並自動繳交全部
所得財物者，減輕或免除其刑；因而查獲其他正犯或共犯者，免
除其刑。
犯第4條至第6條之罪，在偵查中自白，如有所得並自動繳交全部
所得財物者，減輕其刑；因而查獲其他正犯或共犯者，減輕或免
除其刑。
貪污治罪條例第17條
犯本條例之罪，宣告有期徒刑以上之刑者，並宣告褫奪公權。
